【裁判字號】    98,重訴,180
【裁判日期】    980731
【裁判案由】    侵權行為損害賠償
【裁判全文】
臺灣士林地方法院民事判決             98年度重訴字第180號
原      告  乙○○
            甲○○
            己○○
            丁○
兼上一人
法定代理人  庚○○
上四人共同
訴訟代理人  陳建宏律師
複代理人    柯佩吟律師
上五人共同
訴訟代理人  郭嵩山律師
            郭玉健律師
被      告  戊○○
                      （現在臺灣臺北看守所羈押中）
上列當事人間侵權行為損害賠償事件，經本院刑事庭移送前來（
97年度重附民字第22號），本院於民國97年3 月21日言詞辯論終
結，判決如下：
    主      文
被告應給付原告甲○○新臺幣伍佰柒拾貳萬陸仟陸佰肆拾元，及
自民國九十七年六月十日起至清償日止，按年息百分之五計算之
利息。
被告應給付原告己○○新臺幣伍佰玖拾肆萬仟佰拾捌元，
及自民國九十七年六月十日起至清償日止，按年息百分之五計算
之利息。
被告應給付原告庚○○新臺幣捌佰捌拾伍萬捌仟伍佰陸拾肆元，
及自民國九十七年六月十日起至清償日止，按年息百分之五計算
之利息。
被告應給付原告丁○新臺幣伍佰貳拾肆萬壹仟玖佰玖拾柒元，及
自民國九十七年六月十日起至清償日止，按年息百分之五計算之
利息。
被告應給付原告乙○○新臺幣捌拾陸萬肆仟柒佰貳拾柒元，及自
民國九十七年六月十日起至清償日止，按年息百分之五計算之利
息。
訴訟費用新臺幣貳仟陸佰元由被告負擔。
本判決得假執行。
    事實及理由
一、原告起訴主張：被告於民國96年12月26日晚間11時許，持有
    制式手槍1 支、內含子彈數發，前往訴外人謝世政、被害人
    丙○○、原告乙○○等人住處，與訴外人謝世政商談賭債糾
    紛時，與訴外人謝世政發生爭執，竟基於殺人之犯意，自其
    腰際取出上開改造手槍，朝位在沙發前之訴外人謝世政嘴唇
    右上方及額頭右側各射擊1 槍，致訴外人謝世政死亡，又轉
    身朝向正往樓梯逃跑之丙○○之頭部左側射擊，子彈貫穿丙○○頭顱，至丙○○顱內出血，因中樞神經系統衰竭而倒臥
    上開樓梯間死亡。另被告復持槍朝正在樓梯上之原告乙○○
    頭部射擊3 槍，其中1 槍子彈射入原告乙○○左肩後，貫穿
    頸部卡在右耳下方，致原告乙○○受有左肩槍傷、左鎖骨、
    肱骨頭、肩胛骨骨折，及頸部外傷併右側面神經受損等傷害
    倒地，嗣原告乙○○經送醫急救後始倖免於難（下稱系爭事
    故）。原告甲○○、己○○、庚○○、丁○分別為丙○○之
    父母、配偶及其子，自得依民法第192 條第2 項、第194 條
    之規定，請求被告分別賠償甲○○、己○○、庚○○、丁○
    法定扶養費新臺幣（下同）460 萬1,135 元、534 萬3,338
    元、805 萬8,564 元、444 萬1,997 元，及因丙○○死亡所
    受之精神上損害賠償各60萬元、60萬元、80萬元、80萬元。
    又原告甲○○因系爭事故，為丙○○支出喪葬費用52萬5,50
    5 元，亦得依民法第192 條第1 項之規定，請求被告賠償52
    萬5,505 元。另原告乙○○因系爭事故而受有醫療費用及精
    神上之重大損害，是亦得依民法第192 條第1 項、第195 條
    之規定，請求被告分別賠償6 萬4,727 元、80萬元等情。並
    聲明求為判決：(一)被告應給付原告甲○○572 萬6,640 元，
    及自起訴狀繕本送達翌日起至清償日止，按年息5%計算之利
    息。(二)被告應給付原告己○○594 萬3,338 元，及自起訴狀
    繕本送達翌日起至清償日止，按年息5%計算之利息。(三)被告
    應給付原告庚○○885 萬8,564 元，及自起訴狀繕本送達翌
    日起至清償日止，按年息5%計算之利息。(四)被告應給付原告
    丁○524 萬1,997 元，及自起訴狀繕本送達翌日起至清償日
    止，按年息5%計算之利息。(五)被告應給付原告乙○○86萬4,
    727 元，及自起訴狀繕本送達翌日起至清償日止，按年息5%
    計算之利息。(六)願供擔保請准宣告假執行。被告到庭則據聲
    明：同意原告請求，並無其他陳述。
二、按當事人於言詞辯論時為訴訟標的之捨棄或認諾者，應本於
    其捨棄或認諾為該當事人敗訴之判決，民事訴訟法第384 條
    定有明文。本件原告甲○○、己○○、庚○○、丁○、乙○○主張依侵權行為損害賠償請求權，請求被告各賠償572 萬
    6,640 元、594 萬3,338 元、885 萬8,564 元、524 萬1,99
    7 元、86萬4,727 元及其法定遲延利息，既為被告於言詞辯
    論時認諾（見本院98年7 月21日言詞辯論筆錄）。揆之上揭
    規定，自應為被告敗訴之判決。是原告甲○○、己○○、庚○○、丁○、乙○○依據侵權行為損害賠償之法律關係，請
    求被告分別賠償上開金額，及自起訴狀繕本送達翌日即97年
    6 月10日起至清償日止，按年息5%計算之利息，為有理由，
    應予准許。
三、本件原告雖聲明院供擔保聲請宣告假執行，惟本判決既係基
    於被告認諾而為判決，依民事訴訟法第389 條第1 項第1 款
    規定，即應由本院依職權宣告假執行。
四、據上論結，本件原告之訴為有理由，依民事訴訟法第78條、
    第87條第1 項、第389 條第1 項第1 款，判決如主文。
中    華    民    國    98    年    7     月    31    日
                  民事第一庭  法  官  蕭錫証
以上正本證明與原本無異。
如對本判決上訴，應於判決送達後20日內向本院提出上訴狀。
中    華    民    國    98    年    8     月    4     日
                              書記官  林立原


司法院資訊處製作；財團法人民間司法改革基金會備份。
